【裁判字號】    90,抗更(一),1
【裁判日期】    900928
【裁判案由】    聲請定其應執行刑
【裁判全文】
臺灣高等法院刑事裁定                  九十年度抗更(一)字第一號
    抗  告  人
    即  受刑人  甲○○
右抗告人因違反水利法等罪定執行刑案件，不服臺灣新竹地方法院九十年度聲字第三
五一號，中華民國九十年四月二日裁定，提起抗告，本院裁定後，經最高法院撤銷發
回，本院更為裁定如左：
    主      文
抗告駁回。
    理      由
一、本件原裁定以抗告人即受刑人甲○○犯如原裁定附表所示之罪，經台灣高等法院
    台南分院及台灣新竹地方法院先後判處如同附表所示之刑，均確定在案，茲據檢
    察官聲請定其應執行之刑，經審核認其聲請為正當，依刑事訴訟法第四百七十七
    條第一項、刑法第五十三條、第五十一條第五款規定，定其應執行之刑為有期徒
    刑一年五月。經核並無不合。
二、抗告意旨略以：按假釋中因故意更犯罪，受有期徒刑以上刑之宣告者，撤銷其假
    釋，刑法第七十八條第一項定有明文，故撤銷假釋，必須再犯之罪，其犯罪在假
    釋中始可，如犯罪在假釋前，自不得據以撤銷假釋。原裁定附表所示，其中抗告
    人違反水利法案件，其犯罪日期為七十八年間，而抗告人前因詐欺等罪經判處有
    期徒刑一年八月（應為一年之誤），於八十八年九月七日判決確定，並於八十八
    年八月三日入台灣嘉義監獄鹿草分監執行，經法務部八十九年五月四日法（）
    矯字第一二八四九號函核准假釋，已於八十九年五月二十六日假釋出監，保護管
    束期間將於九十年三月二十一日屆滿，有台灣嘉義監獄鹿草分監之出監證明書、
    假釋證明書及台灣嘉義監獄函文可稽，足見抗告人後案違反水利法案件，係在前
    案詐欺罪假釋前所犯，而非假釋中之犯罪，殊不屬撤銷假釋之原因，其原經核准
    之假釋仍應予維持，至假釋前之犯罪即水利法案件，自應獨立執行其刑，不必互
    相牽涉，否則若依聲請裁定定其應執行之刑，致抗告人刑期增加，進而再度入監
    執行，實與假釋係鼓勵受刑人自新及實現刑期無刑之獄政教化目的有違，原裁定
    未見及此，竟依檢察官之聲請而合併定應執行之刑，容有未合云云。惟查，本件
    原裁定僅係就抗告人前所犯詐欺及違反水利法二罪所處之有期徒刑，定其應執行
    之刑，並非撤銷抗告人所犯詐欺罪原經核准之假釋，自不影響其詐欺案假釋之權
    益。又原法院定其應執行之刑時，已就二罪之宣告刑合併之刑期一年六月，減為
    一年五月，並無因此而導致抗告人刑期增加之情形。抗告人徒以前開情詞，提起
    抗告，為無理由，應予駁回。
三、最高法院發回意旨以：應依刑法第五十三條定其應執行之有期徒刑、拘役、罰金
    刑時，該案犯罪事實最後判決之法院之檢察官，應就全部合於定執行刑之數罪，
    聲請該法院裁定之。本件依卷附「台灣高等法院被告全國前案紀錄表」所載，抗
    告人甲○○曾於八十四年間犯贓物罪，經台灣高等法院台南分院於八十六年四月
    二十二日判處有期徒刑一年，並於同日確定，如果無誤，則抗告人所犯前揭詐欺
    、贓物及違反水利法三罪，均在裁判確定前所犯，自應就三罪定應執行刑，惟檢
    察官僅就其中詐欺及違反水利法二罪聲請定應執行刑，即有未合。究竟實情為何
    ？原審未詳查釐清，遽行裁定，自有未當等語。查本件台灣新竹地方法院檢察署
    檢察官僅就抗告人所犯詐欺及違反水利法二罪，聲請原法院定其應執行之刑，有
    聲請書在卷可稽，檢察官既未就抗告人另犯之贓物罪一併聲請定其應執行之刑，
    依不告不理之訴訟原則，原法院自不得將抗告人另犯之贓物罪，一併裁定定其應
    執行之刑。至抗告人另犯之贓物罪，如合於刑法所定數罪併罰之要件，檢察官自
    得另行聲請定其應執行之刑，併予敘明之。
據上論斷，應依刑事訴訟法第四百十二條，裁定如主文。
中      華      民      國    九十      年       九     月    二十八    日
                              臺灣高等法院刑事第二庭
                                  審判長法  官    蔡  長  溪
                                        法  官    楊  貴  志
                                        法  官    林  俊  益
右正本證明與原本無異。
如不服本裁定應於收受送達後五日內向本院提出抗告書狀。
                                        書記官    李  明  昇
中      華      民      國    九十      年       十     月      三      日


司法院資訊處製作；財團法人民間司法改革基金會備份。
